【裁判字號】    96,聲,1749
【裁判日期】    970310
【裁判案由】    返還提存物
【裁判全文】
臺灣桃園地方法院民事裁定              96年度聲字第1749號
聲  請  人  合作金庫商業銀行股份有限公司
法定代理人  戊○○
代  理  人  己○○
相  對  人  丙○○
            丁○○即林心婷
            乙○○
            甲○○
上列當事人間聲請返還提存物事件，本院裁定如下：
    主  文
本院九十三年度存字第二六九二號提存事件聲請人所提存之提存
物中央政府重大交通建設公債八十六年度乙類第三期債票壹張（
面額新臺幣伍佰伍拾萬元，債券代號：Ａ八六四０三號），准予
返還。
    理  由
一、按訴訟終結後，供擔保人證明已定20日以上之期間，催告受
    擔保利益人行使權利而未行使者，或法院依供擔保人之聲請
    ，通知受擔保利益人於一定期間內行使權利並向法院為行使
    權利之證明而未證明者，法院應依供擔保人之聲請，以裁定
    命返還其提存物，民事訴訟法第104 條第1 項第3 款定有明
    文；另依同法第106 條所示，前開規定於其他依法令供訴訟
    上之擔保者準用之。又上述所謂「訴訟終結」，係指依假扣
    押所保全之請求提起之本案訴訟終結；如供擔保人未提起本
    案訴訟時，則指假扣押裁定及假扣押執行程序均不存在者而
    言。但債權人雖未聲請撤銷假扣押、假處分裁定，惟因強制
    執行法第132 條第3 項規定債權人收受假扣押或假處分裁定
    後，已逾30日者不得聲請執行，因此，如債權人收受假扣押
    或假處分裁定已經逾30日以上，依上開規定，自不因債權人
    未聲請撤銷假扣押或假處分裁定而影響其依民事訴訟法第10
    6 條準用同法第104 條第1 項第3 款規定行使催告及返還擔
    保物之權利。
二、本件聲請意旨略以：聲請人原名合作金庫銀行股份有限公司
    ，現已更名為合作金庫商業銀行股份有限公司，法定代理人
    並由戊○○任職。又聲請人與相對人間假扣押事件，前遵鈞
    院90年度裁全十字第3363號假扣押裁定、92年度聲字第1127
    號變換提存物裁定，以鈞院93年度存字第2692號提存中央政
    府重大交通建設公債86年度乙類第三期債票1 張（面額新台
    幣550 萬元，號碼：A86403）在案。茲因聲請人已撤回前揭
    假扣押強制執行程序之執行，該假扣押事件業已終結，並經
    聲請人聲請鈞院定21日以上期間催告受擔保利益人即相對人
    行使權利而未行使，故聲請返還提存物等語，並提出上開假
    扣押裁定、變換提存物裁定及其確定證明書、提存書、撤銷
    假扣押執行聲請狀、台灣桃園地方法院96年度聲字第1340
    號函影本各1 份為證。
三、聲請人所主張之事實，經本院審核上開證物，並依職權調閱
    本院90年度裁全字第3363號假扣押卷宗（內含90年度執全字
    第1779號執行卷宗）、92年度聲字第1127號變換提存物卷宗
    、93年度存字第2692號提存卷宗、96年度聲字第1340號通知
    行使權利卷宗無訛，堪信為真正。又相對人並未於上述期間
    內行使權利之事實，亦經本院依職權向本院民事分案室暨台
    灣台北地方法院查詢無訛，有本院民事紀錄科查詢表2 紙及
    臺灣臺北地方法院96年11月13日北院隆文人字第0960005517
    號函1 紙在卷足憑。則揆諸首揭法律規定及說明，聲請人本
    件聲請，尚無不合，應予准許。
四、依民事訴訟法第104 條第1 項第3 款、第106 條，裁定如主
    文。
中    華    民    國    97    年    3     月    10    日
                  民事第二庭法  官  潘進順
以上正本係照原本作成。
如對本裁定抗告須於裁定送達後10日內向本院提出抗告狀，並應
繳納抗告裁判費新台幣1,000 元。
中    華    民    國    97    年    3     月    10    日
                            書記官  黃進傑


司法院資訊處製作；財團法人民間司法改革基金會備份。
